臺灣苗栗地方法院刑事判決　　　　　　　93年度交訴字第40號
公　訴　人　臺灣苗栗地方法院檢察署檢察官
被　　　告　己○○
　　　　　　　　　　　號七樓
選任辯護人　李世才律師
上列被告因公共危險等案件，經檢察官提起公訴（93年度偵字第
2316號），本院判決如下：
    主  文
己○○服用酒類，不能安全駕駛動力交通工具而駕駛，處有期徒
刑參月。又駕駛動力交通工具肇事，致人傷而逃逸，處有期徒刑
拾月。應執行有期徒刑壹年。
    犯罪事實
一、己○○於民國93年6 月9 日下午4 時許，在苗栗縣苑裡鎮社
    苓里某處飲用酒類後，已因飲用酒類欠缺通常注意力，而無
    安全駕駛動力交通工具之能力，卻仍於同日下午6 時許，自
    行駕駛車號RF－4718號自用小客車，沿台六十一線西濱公路
    由南向北行駛，行經苗栗縣竹南鎮區，沿頭份
    鎮○○路由南向北行駛，於同日下午7 時5 分許，行經中華
    路與東興路、中正路多向車道路口時，因酒醉已無法安全駕
    駛車輛，適有丁○○駕駛車號FB－878 號營業大客車、乙○○駕駛車號LN－1896號自用小客車搭載其妻豆秀妹，均沿中
    華路由南向北行駛，因路口紅燈號誌循序停於路口等候，己○○所駕駛之自用小客車，竟自後撞及乙○○所駕駛之自用
    小客車，再推撞丁○○所駕駛之營業大客車後方，致豆秀妹
    受有胸部挫傷合併呼吸窘迫等傷害（過失傷害部分未據告訴
    ），乙○○下車查看，發現己○○為肇事車輛之駕駛人，惟
    未記下車號，幸經目擊肇事之路人提供車號，陳明榮聽聞後
    立即抄下，並告知到場處理之員警。詎己○○於肇事後未報
    警處理及停留在現場協助救護傷者，反另行起意，逕行將該
    車倒車後駛離現場，沿中華路轉往仁愛路逃逸，行駛至仁愛
    路與自強路交岔口時，因不勝酒力，將車佔用車道斜向停放
    在自強路與仁愛路口後，即於車內睡著。嗣經苗栗縣警察局
    頭份分局頭份派出所員警分別接獲前揭事故及違規佔用車道
    停車通報而前往處理，並對己○○進行酒精測試，發現己○○吐氣時所含酒精成份高達每公升0.90毫克，而查知上情。
二、案經苗栗縣警察局頭份分局報請台灣苗栗地方法院檢察署檢
    察官偵查起訴。
　　理  由
一、證據能力：
    被告己○○選任辯護人於本院準備程序以被告不識字為由，
    指摘被告之警詢筆錄未經被告親閱，雖被告於警詢筆錄上簽
    名表示親閱，被告之警詢筆錄亦應無證據能力等語（參見本
    院(一)卷第78頁），然刑事訴訟法第41條第2 項明定：「前項
    筆錄應向受訊問人朗讀或令其閱覽，詢以記載有無錯誤。」
    ，是向受訊問人確認筆錄內容有無錯誤之方式，除令其閱覽
    外，亦可以向其朗讀之方式為之，而製作上開警詢筆錄之員
    警甲○○到庭具結證稱：對被告有用國語及台語告訴被告一
    遍等語（參見本院94年9 月15日審判筆錄第15頁），是製作
    筆錄之人既以朗讀之方式向被告確認，上開筆錄之製作程序
    自無瑕疵可指。又本件被告之警詢筆錄，經本院調取製作筆
    錄之錄音帶，當庭勘驗錄音內容與被告警詢筆錄內容，二者
    大致相符（參見本院(一)卷第69、77頁），是本件製作被告警
    詢筆錄之員警，確按被告供述內容製作警詢筆錄，且已向被
    告朗讀，則被告於警詢筆錄之供述自有證據能力。
二、訊據被告坦承有酒醉駕車犯行，然矢口否認有肇事逃逸犯行
    ：辯稱未與乙○○所駕駛之車號LN－1896號自用小客車發生
    事故，伊駕駛之車號RF－4718號自用小客車，係於自強路、
    仁愛路交叉口與不詳車號之九人座汽車發生車禍，且車禍發
    生後伊駕駛之汽車即故障不能行駛，而停放於自強路與仁愛
    路交叉口，不可能肇事逃逸云云，惟查：
  (一)酒醉駕車部分：被告坦承有上揭酒後駕車之犯行，經警員對
    被告施以酒精濃度測試，其呼氣酒精濃度為每公升0.90毫克
    ，警員甲○○對被告進行生理平衡檢測時，被告直線行走、
    兩臂平伸、金雞獨立均不正常，有酒精濃度測試單、生理平
    衡檢測表及刑法第185 條之3 案件測試觀察記錄表各一紙在
    卷可按，足徵被告此部分自白與事實相符，可堪採信，被告
    服用酒類致不能駕駛動力交通工具而駕駛之犯行，堪以認定
    。
  (二)肇事後逃逸部分：
  1.查本件被告駕駛車號RF－4718號自用小客車沿苗栗縣頭份鎮
    ○○路由南往北方向行駛，於93年6 月9 日下午7 時5 分許
    ，駛至中華路與東興路交岔路口紅燈號誌前，自後撞擊亦同
    向行駛，乙○○所駕駛於該交岔路口前等候紅燈號誌之車號
    LN －1896 號自用小客車，並將乙○○駕駛之自用小客車推
    擠，撞擊由陳明榮所駕駛亦於該處等候紅燈號誌之車號FB－
    878 號營業大客車，致乘坐於乙○○車內其妻豆秀妹受有胸
    部挫傷合併呼吸窘迫等傷害等情，業據被告於警詢中供稱：
    有駕駛車號RF－4718號車與他車發生事故，因為對方沒有下
    車處理，即駕車欲前往為恭醫院買東西等語（參93年度偵字
    第2316號偵查卷第7 頁）。被告復於偵查中供稱：煞車不及
    撞到前面在停等紅燈之車輛，因為對方沒下車，我也沒下車
    ，被我撞的人告訴警察，警察過來找我等語（參同前偵查卷
    第36頁），證人乙○○於本院審理時具結證稱：在頭份鎮○○路下公園紅綠燈前被撞到，我馬上下車看，看到是被告撞
    到我的車，從被告前面擋風玻璃，可以很明顯看到是被告，
    被告沒有下車，一直後退，我來不及找她，她就逃逸了，我
    太太有受傷，因為會痛有前往驗傷等語（參本院94年9 月15
    日審理筆錄第7 至9 頁）。證人丁○○於本院審理時具結證
    稱：我看到肇事車輛是女的開車，撞到後很多路人出來看，
    很多人都有記下她的車號，很多人跟我說車號是幾號，我再
    拿筆將車號記下，並在警察來時告訴警察等語（同前審理筆
    錄11至12頁）。前往肇事現場與被告酒醉駕車遭舉發現場之
    員警，即證人甲○○於本院審理時具結證稱：我們到第一現
    場後（即中華路與東興路交叉口），開巴士之人提供肇事車
    輛之車牌與第二現場（仁愛路與自強路交叉口）停放車子之
    車牌一樣，才知道肇事者為被告等語（參同前審理筆錄第15
    頁），是被告於偵查中所為肇事後駕車離開現場之自白與前
    開證人所述相符，足堪採信，復有現場照片6 張可資佐證（
    同前偵查卷第31至32頁），而乙○○之妻豆秀妹因被告撞擊
    乙○○自小客車後受有胸部挫傷合併呼吸窘迫等傷害，亦有
    重光醫院診斷證明書一紙為憑（參同前偵查卷第47頁），是
    本件被告有肇事致人傷害而逃逸之犯行，堪以認定。
  2.被告雖辯稱伊係在仁愛路、自強路交叉口與不詳車號之九人
    座汽車發生車禍，車禍發生後，伊所駕駛之車即無法移動云
    云，然觀諸被告所提之延新汽車保養記錄卡，顯示被告所駕
    駛自小客車於車禍撞擊後，造成左右前大燈、右前角燈均破
    損，惟被告辯稱之肇事地點即仁愛路與自強路口之現場照片
    （參同前偵查卷第31、32頁），並無汽車肇事後掉落之碎片
    ，被告所辯係在自強路、仁愛路交叉口與不詳車輛肇事一節
    ，顯不可採。而證人即修配場員工丙○○雖證稱：被告駕駛
    之汽車於肇事後水箱破裂，水不用一分鐘就漏掉，水箱沒水
    後強行駕駛，汽車引擎會受損，這部車沒有因為這樣引擎受
    損等語（參同前審理筆錄第3 至6 頁），然證人丙○○所描
    述被告汽車受損情形，係肇事車輛經警方於仁愛路與自強路
    口查獲，再拖吊至拖吊場後之車況，已非肇事當時之車況，
    且依證人丙○○所述，被告所駕駛汽車肇事後，水箱內之水
    亦非立即漏光，是被告所辯伊駕駛之汽車於肇事後即無法行
    駛一節，亦與事實不符。另證人戊○○雖證稱：與被告相約
    在自強路六合國小旁邊牛排館見面，在牛排館內聽到碰一聲
    ，出來問被告才知道被告，被告說撞到九人座汽車護欄，被
    告車子的保險桿掉在地上，被告肇事車輛非偵查卷內所附照
    片之車輛等語（參同前審理筆錄第18頁），證人戊○○既在
    牛排館內聽到碰一聲後，始外出察看，顯未目睹被告在何處
    駕車肇事，是無法證明被告駕車肇事之地點，另被告於案發
    當日僅駕駛該車號RF－4718號自用小客車肇事，並無駕駛其
    他車輛肇事，亦經被告供述明確（參同前審理筆錄第24頁）
    ，被告所駕駛自用小客車於肇事後之照片，該車前保險桿僅
    有擦撞痕跡，並未掉落（參同前偵查卷第31至32頁），顯見
    證人戊○○所述與事實不符，不足採信。是被告辯稱肇事地
    點為自強路與仁愛路口，肇事後未逃逸云云，顯係事後卸責
    之詞，實不足採信。
  (三)綜上所述，本件事證明確，被告上開犯行，堪以認定。
三、核被告所為，係犯刑法第185 條之3 服用酒類致不能安全駕
    駛動力交通工具而駕駛罪、第185 條之4 之駕駛動力交通工
    具肇事致人傷而逃逸罪。被告所犯上開二罪間，犯意各別，
    行為互異，應分論併罰。爰審酌被告之素行、於酒醉不能正
    常操控車輛而達不能安全駕駛之程度時仍駕車上路，無視於
    公眾安全及其於肇事後未能對其所造成之損害適當處理，犯
    後對駕車逃逸部分復矢口否認，犯後態度不佳，及被告拒絕
    與被害人達成和解等一切情狀，分別量處如主文所示之刑及
    定其應執行之刑，以資懲儆。
據上論斷，應依刑事訴訟法第299 條第1 項前段，刑法第185 條
之3 、第185 條之4 、第51條第5 款，判決如主文。
本案經檢察官劉玉書到庭執行職務。
中　　華　　民　　國　　94　　年　　9 　　月　　29　　日
                  刑事第三庭    審判長法　官
                                      法  官
                                      法  官吳國聖
以上正本與原本無異
如不服本判決應於送達後10日內向本院提出上訴狀
中　　華　　民　　國　　94　　年　　9 　　月　　29　　日
                            　　書記官　歐明秀
附錄本案論罪科刑法條全文
刑法第185條之3
服用毒品、麻醉藥品、酒類或其他相類之物，不能安全駕駛動力
交通工具而駕駛者，處1 年以下有期徒刑、拘役或3 萬元以下罰
金。
刑法第185條之4
駕駛動力交通工具肇事，致人死傷而逃逸者，處 6 月以上 5 年
以下有期徒刑。
